臺灣臺中地方法院刑事判決　　　　　 94年度豐簡上字第420號
上　訴　人
即　被　告　乙○○
　　　（原名林宗標）
上列上訴人即被告因詐欺案件，不服本院豐原簡易庭九十四年度
豐簡字第三六八號中華民國九十四年五月二十七日第一審簡易判
決（聲請簡易判決處刑案號：臺灣臺中地方法院檢察署九十四年
度偵字第七二五二號），提起上訴，本院管轄第二審之合議庭判
決如下：
    主    文
上訴駁回。
    犯罪事實及理由
一、本案經本院合議庭審理結果，認第一審簡易判決之認事用法
    均無不當，應予維持，並引用臺灣臺中地方法院檢察署檢察
    官聲請簡易判決處刑書及本院第一審刑事簡易判決之記載（
    如附件一、二所示）。
二、上訴人即被告乙○○（下簡稱被告）上訴意旨略以：伊之前
    到臺中市○區○○○街二○號五樓或忠明南路八八號五樓（
    該處一樓門口有二個門牌號碼）去找朋友甲○○，回家時發
    現將皮包遺留在甲○○家中，皮包裡面有本案土地銀行的存
    簿、提款卡及剛申請不久之電腦語音等相關資料。伊立刻打
    電話請甲○○幫忙送回來，甲○○說時間已晚明天再拿來還
    伊。過幾天伊又以電話聯絡甲○○，甲○○說已委託友人「
    阿舟」代為返還，但伊並未收到。後來銀行通知伊帳戶被盜
    用，伊才去警局說明。伊確實沒有將土地銀行帳戶的存簿、
    提款卡等提供給別人犯罪使用云云。
三、惟查：系爭帳戶為被告所有於民國九十二年九月二十三日開
    戶（聲請簡易判決處刑書誤載為九十年間）一節，業據被告
    供明在卷，並有臺灣土地銀行豐原分行九十四年五月四日以
    豐存字第○九四○○○二二一九號函附上開帳戶之開戶資料
    附卷可稽。而被害人丙○○係於九十四年二月二十四日上午
    九時許，接獲假冒其友人「郭明遇」男子之電話（來電顯示
    號碼為：0000000000號），佯稱支票到期缺錢周
    轉，致陷於錯誤，而匯款新台幣二萬元至對方指定之系爭帳
    戶等情，亦據被害人丙○○於警詢時指述明確，並有其提出
    之跨行轉帳資料及被告所有系爭帳戶之客戶歷史交易明細查
    詢各一份在卷可憑。被告雖以前詞置辯，然被告於距離案發
    時間較近之警詢時供稱不知甲○○之年籍資料，於時間相隔
    較遠之本院審理中卻反而能提供甲○○之出生年份、地址及
    行動電話號碼，有違常情，且被告所指甲○○該人經本院合
    法傳喚、拘提均未到場，無從透過證人詰問程序檢驗被告此
    部分辯解之真實性。又被告所有系爭帳戶曾先後於九十二年
    九月二十三日、九十二年十一月七日、九十四年一月二十七
    日變更密碼（其中九十四年一月二十七日該次據被告供述係
    將舊有磁條金融卡換成新的晶片金融卡而變更密碼，而晶片
    金融卡之密碼係由六位以上之數字排列組合而成），有前述
    交易明細查詢可佐，被告既曾多次變更其密碼，則他人若非
    經由被告告知，焉有知悉被告密碼進而得使用其金融卡跨行
    轉帳或跨行提款之可能？被告就此雖辯稱其有將密碼記載於
    存簿之習慣云云，惟被告於九十四年八月四日本院審理時攜
    帶其所有合作金庫、國泰世華銀行、華南銀行、台新銀行、
    台北富邦銀行、聯邦銀行等多家金融機構存摺共十本到庭，
    經本院當庭命被告提示其存簿記載密碼之位置，被告自承該
    十本存摺均無其所述登記密碼之情形，足見被告此部分所辯
    乃臨訟編纂之詞，不足採信。由被告所有系爭帳戶於九十四
    年一月二十七日變更密碼後，仍有多次跨行轉帳、跨行提款
    之交易紀錄，可見被告確實有將該帳戶提供他人使用之行為
    。另金融帳戶為個人理財工具，申請開設金融帳戶並無任何
    特殊之限制，一般民眾皆能自由申請開戶，若非欲從事財產
    犯罪逃避檢警查緝，殊無使用他人帳戶之理，乃眾所周知之
    事實。被告為久於社會歷練成年人，在已預見他人使用其帳
    戶係為從事財產犯罪以逃避檢警查緝之情形下，猶提供其所
    有系爭帳戶之存簿、金融卡及密碼等，並容任他人作為詐騙
    匯款專戶使用，其主觀上有幫助詐欺取財之不確定故意甚明
    。綜上所述，被告幫助詐欺取財犯行堪以認定。原審認事用
    法及量刑均稱妥適。被告仍持前詞提起上訴，為無理由，應
    予駁回。
據上論斷，依刑事訴訟法第四百五十五條之一第三項、第三百七
十三條、第三百六十八條，判決如主文。
中　　華　　民　　國　　94　　年　　11　　月　　11　　日
                  刑事第十二庭  審判長法  官  王鏗普
                                      法  官  莊深淵
                                      法  官  羅智文
上正本證明與原本無異。
本件不得上訴。
                                      書記官  孫立文
中　　華　　民　　國　　94　　年　　11　　月　　11　　日
附錄本案論罪科刑法條
刑法第三十條
幫助他人犯罪者，為從犯。雖他人不知幫助之情者，亦同。
從犯之處罰，得按正犯之刑減輕之。
刑法第三百三十九條第一項
意圖為自己或第三人不法之所有，以詐術使人將本人或第三人之
物交付者，處五年以下有期徒刑、拘役或科或併科一千元以下罰
金。
以前項方法得財產上不法之利益或使第三人得之者，亦同。
前二項之未遂犯罰之。
